【裁判字號】    99,審易,69
【裁判日期】    990305
【裁判案由】    竊盜
【裁判全文】
臺灣新竹地方法院刑事判決              99年度審易字第69號
公  訴  人  臺灣新竹地方法院檢察署檢察官
被      告  甲○○
上列被告因竊盜案件，經檢察官提起公訴（99年度偵緝字第17號
），經被告於本院準備程序中，就被訴事實為有罪之陳述，經告
知被告簡式審判程序之旨，並聽取檢察官、被告之意見後，經本
院進行簡式審判程序，本院判決如下：
    主    文
甲○○共同犯攜帶兇器毀越門扇竊盜罪，處有期徒刑拾月。
    犯罪事實
一、甲○○與1 名綽號「阿成」真實姓名年籍不詳之成年男子，
    共同基於意圖為自己不法所有之竊盜犯意聯絡及行為分擔，
    於民國98年2 月11日上午11時至12時許間之某時，由「阿成
    」駕駛某不詳車牌之車輛搭載甲○○，前往乙○○所經營位
    於新竹縣竹北市○○○路552 號之「竹駿門窗工程公司」，
    趁無人看守之際，由「阿成」攜帶客觀上足以危害人之生命
    、身體，可供兇器使用之一字型起子1 支（未扣案），撬開
    該處之鑲在鋁門上之門鎖後進入屋內，共同竊取置於其內之
    電鑽7支、手提切割機3支、鑿地機2支、木材切割機1臺、鐵
    件切割機1臺、木頭裁切機2臺、鑽孔機器1臺、充電電鑽3臺
    等工作機具（價值合計約新臺幣【下同】15至20萬元），得
    手後旋即逃離，並將上開竊得之工作機具變賣予桃園縣龍潭
    鄉某路邊攤，得款不詳金額後朋分花用。嗣乙○○配偶陳芊
    霖於同日12時許，發現遭竊後報警處理，經鑑識小組於現場
    採獲所遺留之菸蒂2支送驗，經比對結果，與甲○○之DNA－
    STR型別相符，始查悉上情。
二、案經新竹縣政府警察局竹北分局報告臺灣新竹地方法院檢察
    署檢察官偵查起訴。
    理    由
一、程序部分：
    按除被告所犯為死刑、無期徒刑、最輕本刑為3 年以上有期
    徒刑之罪或高等法院管轄第一審案件者外，於前條第1 項程
    序進行中，被告先就被訴事實為有罪之陳述時，審判長得告
    知被告簡式審判程序之旨，並聽取當事人、代理人、辯護人
    及輔佐人之意見後，裁定進行簡式審判程序，刑事訴訟法第
    273條之1第1 項定有明文。本件被告甲○○所犯係死刑、無
    期徒刑、最輕本刑為3 年以上有期徒刑以外之罪，其於準備
    程序中就被訴事實為有罪之陳述，經告知簡式審判程序之旨
    ，並聽取公訴人及被告甲○○之意見後，本院認為適宜進行
    簡式審判程序，合先敘明。
二、認定被告甲○○犯行所憑之各項證據：
（一）被告甲○○於偵查中及本院準備程序、簡式審判程序時均
      坦承不諱。其稱略以：伊於98年2 月11日上午11、12時許
      與1 名綽號「阿成」之成年男子，由「阿成」開車載他去
      被害人乙○○所經營位於新竹縣竹北市○○○路552 號之
      「竹駿門窗工程公司」，他們是臨時起意的，由「阿成」
      用一字型起子撬開破壞該處的落地窗鋁門上之門鎖，進入
      屋內竊取置於其內之電鑽7支、手提切割機3 支、鑿地機2
      支、木材切割機1臺、鐵件切割機1 臺、木頭裁切機2臺、
      鑽孔機器1臺、充電電鑽3臺等工作機具，他們就把東西賣
      到桃園縣龍潭鄉的路邊攤，變賣不詳金額後就平分等語（
      見99年度偵緝字第17號偵查卷第18、19頁，本院卷第17至
      22頁）。
（二）被害人乙○○於警詢、偵查中之指述。其稱：他係新竹縣
      竹北市○○○路552 號之「竹駿門窗工程公司」之負責人
      ，他於98年2月11日上午11 時與員工一起外出，他是最後
      一個離開公司，他確定有將鋁門的門鎖鎖上，但是當時算
      是營業時間，所以沒把鐵捲門關上，之後他的妻子陳芊霖
      於同日中午12時許回到公司，雖然鋁門是關起來的，但是
      發現門鎖有遭人破壞之情形，覺得不對勁入內察看才發現
      有遭竊之情形，總共失竊了電鑽7支、手提切割機3支、鑿
      地機2支、木材切割機1臺、鐵件切割機1臺、木頭裁切機2
      臺、鑽孔機器1臺、充電電鑽3臺等工作機具，損失約15萬
      至20萬元，至於辦公室門口有遺留1 支香菸菸頭，應該是
      竊嫌所遺留之物品等語（見98年度偵字第3380號偵查卷第
      5至10頁）。
（三）新竹縣政府警察局98年3 月12日竹縣警鑑字第0980006863
      號函、內政部警政署刑事警察局98年3月9日刑醫字第0980
      023475號鑑驗書各1 份（見98年度偵字第3380號偵查卷第
      22、23頁）：證明現場所採集之香菸菸蒂，與被告甲○○
      之DNA－STR型別相符之事實。
（四）新竹縣政府警察局竹北分局竹北派出所受理刑事案件報案
      三聯單1 份、現場照片12張（見98年度偵字第3380號偵查
      卷第19、29至32頁）：證明現場遭竊之情形。
（五）綜上，本件事證業臻明確，被告甲○○上揭犯行至堪認定
      ，應依法予以論科。
三、論罪科刑：
（一）論罪：按「刑法第321條第1項第2 款所謂安全設備，指依
      社會通常觀念足認有防盜之設備而言」，最高法院25年上
      字第4168號判例意旨可供參考；又按附加於鐵門上之「掛
      鎖」，抑係鑲在鐵門上之鎖，如係前者，其鎖固屬安全設
      備；若係後者，該鎖即構成門之一部，加以毀壞，則應認
      係毀壞門扇，最高法院74年度臺上字第243 號判決、85年
      度臺上字第5433號判決意旨可參。本件被告甲○○破壞被
      害人乙○○公司之鑲在鋁門上之鎖，該鎖係屬門之一部，
      其所為係構成毀壞門扇而非安全設備；又所謂兇器，其種
      類並無限制，凡客觀上足對人之生命、身體、安全構成威
      脅，具有危險性之兇器均屬之，且祇須行竊時攜帶此種具
      有危險性之兇器為已足，並不以攜帶之初有行兇之意圖為
      必要（最高法院79年度臺上字第5253號判例意旨參照）。
      是核被告甲○○攜帶一字型起子1 支破壞構成門扇一部之
      鎖而進入屋內，竊取被害人乙○○所有之上開財物，係犯
      刑法第321條第1項第2款、第3款之攜帶兇器毀越門扇之加
      重竊盜罪。又被告甲○○與共犯「阿成」就本案之竊盜犯
      行，有犯意之聯絡及行為之分擔，皆為共同正犯。
（二）量刑：爰審酌被告甲○○前有贓物、妨害自由、竊盜、偽
      造文書等刑事前案紀錄，有臺灣高等法院被告前案紀錄表
      1 份在卷可稽，雖構不成累犯，足徵其素行不佳，其仍不
      思守法自制，循正當途徑獲取所需，竟為貪圖一己之私，
      恣意竊取他人財物，危害社會治安與他人財產安全，守法
      意識薄弱，事後復將竊得之財物變賣現金後朋分花用，造
      成追贓之困難及有礙財產犯罪之偵查，所為實不足取，惟
      犯後尚能坦承犯行，態度尚可，並同時考量其犯罪動機、
      手段、所生危害等一切情狀，爰量處如主文所示之刑，以
      示懲儆。
（三）不另為沒收之說明：至本案供被告甲○○竊盜所使用之一
      字型起子1 支，既非違禁物、且未扣案，被告甲○○亦稱
      由共犯「阿成」帶走等語（見本院卷第17頁背面），本院
      依卷內事證復無積極證據足認尚存，為免將來執行困難，
      爰不予宣告沒收，併此敘明。
據上論斷，應依刑事訴訟法第273條之1 第1項、第299條第1項前
段，刑法第28條、第321條第1項第2款、第3款，判決如主文。
本案經檢察官洪期榮到庭執行職務。
中    華    民    國    99    年     3    月     5    日
                  刑事第九庭  法  官  劉兆菊
以上正本證明與原本無異。
如不服本判決應於收受本判決後10日內向本院提出上訴書狀，上
訴書狀應敘述具體理由。上訴書狀未敘述上訴理由者，應於上訴
期間屆滿後20日內補提理由書狀於本院「切勿逕送上級法院」。
中    華    民    國    99    年     3    月     5    日
                              書記官  廖宜君
附錄本案論罪科刑法條：
中華民國刑法第321條
犯竊盜罪而有左列情形之一者，處6月以上、5年以下有期徒刑：
一、於夜間侵入住宅或有人居住之建築物、船艦或隱匿其內而犯
    之者。
二、毀越門扇、牆垣或其他安全設備而犯之者。
三、攜帶兇器而犯之者。
四、結夥三人以上而犯之者。
五、乘火災、水災或其他災害之際而犯之者。
六、在車站或埠頭而犯之者。
前項之未遂犯罰之。

司法院資訊處製作；財團法人民間司法改革基金會備份。
